【裁判字號】    91,訴,925
【裁判日期】    920214
【裁判案由】    損害賠償
【裁判全文】
高雄高等行政法院裁定                          九十一年度訴字第九二五號
  原      告  甲○○
  被      告  財政部台灣省南區國稅局
  代  表  人  朱正雄局長
  訴訟代理人  乙○○
右當事人間因損害賠償事件，原告提起給付之訴。本院裁定如左：
  主  文
原告之訴駁回。
訴訟費用由原告負擔。
  理  由
一、按原告之訴，有訴訟事件不屬於行政法院之權限者，應以裁定駁回之，行政訴訟
    法第一百零七條第一項第一款定有明文。次按「公務員於執行職務行使公權力時
    ，因故意或過失不法侵害人民自由或權利者，國家應負損害賠償責任。」；「損
    害賠償之訴，除依本法規定外，適用民事訴訟法之規定。」則分別為國家賠償法
    第二條第二項前段及第十二條所明定。又，人民主張因公務員違法失職之行為致
    受損害時，雖得依法向國家請求損害賠償，惟依我國目前之法制，請求國家賠償
    係採行雙軌制，除於合法提起行政訴訟時得合併請求損害賠償外（參照行政訴訟
    法第七條），不得單獨向行政法院提起國家賠償訴訟，應依同法第十一條第一項
    前段之規定，向普通法院提起損害賠償之訴，循民事訴訟途徑尋求救濟，方屬正
    辦。
二、本件原告起訴意旨略稱：原告於申報八十一年度至八十三年度綜合所得稅時，被
    告並未要求提供相關證據；然於申請復查時，卻以原告未送繳證據且違章案件罰
    鍰繳款書已開徵等為由，駁回復查。又原告於復查時，雖未檢附證明文件，然既
    於提起訴願時提出，訴願機關即應重新審視證據，而非逕行將訴願駁回，爰訴請
    被告應賠償原告新台幣二十六萬元云云。經核原告之起訴意旨，目的在請求被告
    負國家損害賠償之責任，且原告僅訴請被告給付損害賠償，並未就其他公法爭議
    事項合併提起行政訴訟，揆諸首開說明，自不得單獨提起之，而應依國家賠償法
    規定，於協議程序進行後，循序向普通法院提起訴訟，以資救濟。從而，本院對
    本件訴訟並無審判權，應以裁定駁回之。又，原告以損害賠償之訴，請求退稅，
    參諸稅捐稽徵法第二十八條之規定，亦已逾五年之時效期間，併此敘明。
三、據上論結，本件原告之訴為不合法，爰依行政訴訟法第一百零七條第一項第一款
    、第一百零四條，民事訴訟法第九十五條、第七十八條，裁定如主文。
中      華      民      國    九十二    年      二      月      十四    日
                              高雄高等行政法院第三庭
                                          審判長法官  江幸垠
                                          法      官  戴見草
                                          法      官  林石猛
右為正本係照原本作成。
如不服本裁定，應於裁定送達後十日內以書狀敘明理由，經本院向最高行政法院提出
抗告（須按對造人數附具繕本）；並應預繳送達用掛號郵票六份（每份三十四元）。
中      華      民      國    九十二    年      二      月      十四    日
                                          法院書記官  洪美智


司法院資訊處製作；財團法人民間司法改革基金會備份。
